臺灣高等法院民事裁定　　　　　　　　100年度家抗字第110號
抗　告　人　邱獻章
上列抗告人因與李慧芬間許可執行外國法院判決事件，對於中華
民國100年5月23日臺灣臺北地方法院99年度家訴字第227號裁定
提起抗告，本院裁定如下：
    主    文
抗告駁回。
抗告訴訟費用由抗告人負擔。
    理    由
一、按對於裁定，除別有不許抗告之規定外，得為抗告，民事訴
    訟法第 482條規定甚明；而裁定得否抗告，為法定事項，非
    法院所得變更，尤非法院書記官所得決定，故法院書記官就
    得為抗告之裁定，於送達當事人之裁定正本縱誤為「不得抗
    告」之記載，亦不影響該裁定性質。次按提起民事訴訟，應
    繳納裁判費，而就法院核定訴訟標的價額之裁定，依民事訴
    訟法第77條之1第4項之規定，得為抗告。查本件抗告人與相
    對人李慧芬間許可執行外國法院判決事件，經原法院於民國
    100年3月23日判決抗告人敗訴後，抗告人不服提起上訴，原
    法院核定本件訴訟標的價額為新臺幣（下同）3億4,251萬8,
    669元，應徵第二審裁判費 413萬9,106元，經扣除已繳第二
    審裁判費後，命抗告人補繳第二審裁判費413萬1,606元（抗
    告狀誤載命補繳第一審裁判費），逾期即駁回抗告人之上訴
    。關於核定訴訟標的價額部分，雖原法院書記官於製作原裁
    定正本時誤載為「本裁定不得抗告」，惟原法院就本件既為
    核定訴訟標的價額，依上說明，抗告人對之不服，自得提起
    抗告。至於原裁定關於命補繳裁判費部分，乃程序中之裁定
    ，不得抗告（民事訴訟法第483條參照），合先敘明。
二、次按訴訟標的之價額，由法院核定，民事訴訟法第77條之1
    第 1項定有明文。又核定訴訟標的價額之多寡，影響應踐行
    之訴訟程序，與公益有關，法院就先前所核定訴訟標的價額
    若發現有誤，仍得重行核定並計算應繳納裁判費之金額，至
    該法院為第一審或第二審法院，在所不問。抗告人抗辯原法
    院就本件訴訟既已認定屬「非訟事件」，向相對人徵收第一
    審裁判費 5,000元，嗣伊上訴後，又認定本案屬「訴訟事件
    」，應補繳裁判費413萬1,606元，違背「禁反言、爭點效及
    誠信原則」或違反民事訴訟法第226條第3項、第231條第1項
    規定云云，並不可取。再按核定訴訟標的之價額，以起訴時
    之交易價額為準；無交易價額者，以原告就訴訟標的所有之
    利益為準，民事訴訟法第77條之1第2項亦有明文。查本件依
    相對人於原法院起訴主張兩造前經澳大利亞國布里斯本法院
    家事庭法庭編號（P）BRF1286/2006 號民事確定判決，判命
    抗告人於金錢部分應給付相對人澳幣 950萬元及因分配離婚
    財產訴訟所支出之全部訴訟費用及其他費用澳幣164萬4,762
    .38元，爰依民事訴訟法第402條及強制執行法第4條第1項，
    請求准予上開判決於我國強制執行。核屬財產權訴訟，其訴
    訟標的係相對人因本件許可執行訴訟標的所有之利益，與聲
    請強制執行程序可得之利益相當，原審以99年11月 2日本件
    繫屬時匯率澳幣1元兌換新臺幣30.7336元換算，認其訴訟標
    的價額為3億4,251萬8,669元【11,144,762.38×30.7336＝3
    42,518,669（元以下四捨五入）】，並無不合。抗告意旨指
    摘原裁定關於核定訴訟標的價額部分為不當，聲明廢棄，為
    無理由，爰裁定如主文。
中    華    民    國   100    年    7     月    29    日
                    民事第九庭
                        審判長法  官  黃熙嫣
                              法  官  李國增
                              法  官  曾部倫
正本係照原本作成。
本裁定除以適用法規顯有錯誤為理由外，不得再抗告。如提起再
抗告，應於收受後10日內委任律師為代理人向本院提出再抗告狀
。並繳納再抗告費新台幣１千元。
中    華    民    國   100    年    8     月    2     日
                              書記官  黃麗玲